臺灣彰化地方法院彰化簡易庭民事簡易判決
110年度彰簡字第469號
原      告  張月卿  
被      告  姚浚勝  
訴訟代理人  張哲源  
上列當事人間損害賠償事件，原告提起刑事附帶民事訴訟，經本
院刑事庭110年度交簡附民字第23號裁定移送，本院於民國110年
11月24日言詞辯論終結，判決如下：
    主      文
被告應給付原告新臺幣26,843元，及自民國110年4月21日起至清
償日止，按年息5％計算之利息。
原告其餘之訴駁回。
本判決第1項得假執行；但被告如以新臺幣26,843元為原告預供
擔保，得免為假執行。
    事實及理由
原告未於言詞辯論期日到場，核無民事訴訟法第386條所列各款
  情形，爰依被告聲請，由被告一造辯論而為判決。
原告未於言詞辯論期日到場，據其提出之起訴狀聲明：被告應
  給付原告新臺幣（下同）392,286元，及自起訴狀繕本送達翌
  日起至清償日止，按年息5％計算之利息。陳述：
  ㈠被告於民國109年3月21日晚上，騎乘車牌號碼000-0000號機
    車，沿彰化縣伸港鄉什股路由東往西方向行駛，途經該路35
    之15號前，原應注意當地為狹路路段，應減速慢行，作隨時
    停車之準備，並隨時注意車前狀況，小心行駛，而依當時天
    候晴、夜間有照明、柏油路面乾燥無缺陷、無障礙物及視距
    良好等情形，並無不能注意之情事，竟疏未注意及此，貿然
    行駛，適有原告推著手推車在當地行走，被告見係其以前之
    雇主，竟基於殺人犯意，自後方追撞原告，原告因而倒地，
    受有創傷性蜘蛛網膜下出血、雙手肘擦傷、右膝挫傷等傷害
    ，被告為本件車禍之全部肇事因素。
  ㈡被告因故意或過失不法侵害原告之身體、健康等權利，應賠
    償原告下列損害合計392,286元：
    1.醫療費用：原告受傷就醫，自109年3月21日起至110年3月
      29日止在財團法人彰濱秀傳紀念醫院（下稱秀傳醫院）支
      出醫療費用5,646元（其中在腸胃內科支出之醫療費用80
      元部分捨棄），自109年7月9日起至110年3月30日止在伸
      港忠孝醫院（下稱忠孝醫院）支出醫療費用1,800元，自1
      09年10月8日起至110年2月8日止在彰化縣伸港鄉衛生所（
      下稱衛生所）支出醫療費用200元，自109年6月9日起至11
      0年2月14日止在春生藥局伸港店（下稱春生藥局）支出醫
      療費用840元，受有合計8,406元醫療費用損害。
    2.看護費用：原告受傷後，自109年3月21日起至109年3月24
      日止在秀傳醫院住院4日，出院後1個月仍需休養，生活無
      法自理，均由家人看護，依一般看護費每日至少2,000元
      行情，受有1個月看護費用60,000元損害。
    3.減少薪資收入損害：原告從事資源回收，受傷後休養1個
      月期間不能工作，依109年度每月最低基本工資23,800元
      標準，受有23,800元減少薪資收入損害。
    4.精神慰撫金：原告國小畢業，從事資源回收，無固定收入
      ，因車禍受傷至今未癒，精神痛苦不堪，受有300,000元
      非財產上損害。
  ㈢為此依侵權行為之法律關係，請求判決如聲明所示。
被告聲明：㈠原告之訴駁回；㈡如受不利判決，願供擔保請准宣
  告免假執行。陳述：
  ㈠被告係因過失與原告發生車禍，否認基於殺人犯意追撞原告
    。原告與被告之肇事因素比例分別為10分之4、10分之6，應
    過失相抵。
  ㈡原告於109年3月21日因本件車禍，經秀傳醫院醫師診斷為「
    創傷性蜘蛛網膜下出血、雙手肘擦傷、右膝挫傷」（下稱第
    1段傷害）。其於109年7月9日以後，雖經忠孝醫院醫師診斷
    為「右上肢癰合併皮下組織感染」、「下背痛」（腰椎退化
    性變化」、「右手麻神經炎」（下稱第2段傷害），此部分
    病症與車禍無關。
  ㈢原告在忠孝醫院支出之醫療費用與車禍無關，在衛生所支出
    之醫療費用原因不明，在春生藥局係由不具醫師資格之人以
    民俗療法為非必要之治療，被告均無義務賠償。
  ㈣原告未舉證證明有支出看護費用之必要性，亦未舉證證明其
    於車禍前有工作收入，並因此喪失或減少工作收入，被告無
    義務賠償。
  ㈤被告國小畢業，於車禍發生時無業，目前每月收入約3萬元，
    原告主張之精神慰撫金過高。
  ㈥原告如受有強制汽車責任保險理賠，應予扣除。
民法第184條第1項前段規定「因故意或過失，不法侵害他人之
  權利者，負損害賠償責任」，第217條第1項規定「損害之發生
  或擴大，被害人與有過失者，法院得減輕賠償金額，或免除之
  」；道路交通安全規則第93條第1項第2款規定「行車速度，依
  速限標誌或標線之規定，無速限標誌或標線者，應依下列規定
  ：二、行經設有彎道、坡路、狹路、狹橋、隧道、學校、醫院
  標誌之路段、道路施工路段、泥濘或積水道路、無號誌之交岔
  路口及其他人車擁擠處所，或因雨霧致視線不清或道路發生臨
  時障礙，均應減速慢行，作隨時停車之準備」，第94條第3項
  前段規定「汽車行駛時，駕駛人應注意車前狀況及兩車並行之
  間隔，並隨時採取必要之安全措施」，第133條前段規定「行
  人應在劃設之人行道行走，在未劃設人行道之道路，應靠邊行
  走」；民事訴訟法第277條規定「當事人主張有利於己之事實
  者，就其事實有舉證之責任。但法律別有規定，或依其情形顯
  失公平者，不在此限」。經查：
  ㈠原告主張被告因過失與原告發生車禍，致原告受有第1段傷害
    之事實，業經本院調取刑事庭110年度交簡字第817號案件卷
    宗提示辯論，且為被告不爭執，堪信為真。至原告主張其亦
    因車禍受有第2段傷害之事實，為被告否認。原告提出之秀
    傳醫院診斷書及病歷，與忠孝醫院診斷書互核，各自所載第
    1段、第2段傷害內容不同，且未據原告提出醫學上可信之證
    據以資證明，難認第2段傷害與車禍間有何因果關係，此部
    分主張自非可採。又原告主張被告基於殺人犯意，自後方追
    撞原告一節，為被告否認，且未據原告舉證，亦非可採。
  ㈡依前開刑事卷宗所附道路交通事故現場圖、調查報告表及照
    片，及兩造於警詢、檢察官偵查中、法院審理中之陳述，原
    告違反道路交通安全規則第133條前段規定，被告違反同規
    則第93條第1項第2款、第94條第3項前段規定，本院認定原
    告與被告之肇事因素比例分別為10分之4、10分之6，應適用
    民法第217條第1項過失相抵；原告主張被告為全部肇事因素
    ，尚非可取。則原告請求被告於過失相抵後，就其所受第1
    段傷害，負過失侵權行為損害賠償責任，合於民法第184條
    第1項前段、第217條第1項規定，應屬有據；逾此部分，尚
    非可採。
民法第193條第1項規定「不法侵害他人之身體或健康者，對於
  被害人因此喪失或減少勞動能力或增加生活上之需要時，應負
  損害賠償責任」，第195條第1項前段規定「不法侵害他人之身
  體、健康、名譽、自由、信用、隱私、貞操，或不法侵害其他
  人格法益而情節重大者，被害人雖非財產上之損害，亦得請求
  賠償相當之金額」；強制汽車責任保險給付標準第2條第1項、
  第2項第4款、第5項前段規定「受害人因汽車交通事故致身體
  傷害，強制汽車責任保險（以下簡稱本保險）之保險人依本法
  規定為傷害醫療費用給付時，以其必須且合理之實際支出之相
  關醫療費用為限。但每一受害人每一事故之傷害醫療費用給付
  總額，以新臺幣二十萬元為限。前項所稱之相關醫療費用，指
  下列各款費用：四、看護費用：指受害人於住院期間因傷情嚴
  重所需之特別護理費及看護費等。第二項第四款所規定之看護
  費用，每日以新臺幣一千二百元為限，但不得逾三十日」。經
  查：  
  ㈠原告主張其因本件車禍在秀傳醫院支出醫療費用5,646元部分
    ，除在腸胃內科支出之醫療費用80元部分於言詞辯論前捨棄
    外，所餘5,566元部分，業據其提出醫療費用收據為證，且
    為被告不爭執，堪信為真；逾此部分，尚屬無憑。
  ㈡原告主張其因本件車禍在忠孝醫院、衛生所、春生藥局支出
    醫療費用部分，為被告否認。原告提出之衛生所醫療費用收
    據，未載醫師診斷病症，又春生藥局收據所載購買品名為行
    氣七釐散即成藥，且難認係因醫囑而購買，而原告非因本件
    車禍在忠孝醫院就診，已如前述，是原告未就其支出上開醫
    療費用與車禍間有何因果關係舉證，自非可採。
  ㈢原告主張其因本件車禍自109年3月21日起至109年3月24日止
    在秀傳醫院住院4日，生活無法自理，由家人看護之事實，
    為被告否認。依原告提出由秀傳醫院於110年3月29日開立之
    前揭診斷書，診斷病名為創傷性蜘蛛網膜下出血，醫囑住院
    期間為109年3月21日起至109年3月24日，衡情原告當有生活
    無法自理，並由家人看護之需，是原告主張受有看護費4日
    之損害，堪信為真。至原告主張出院後1個月仍需休養部分
    ，為被告否認，依原告提出之前開秀傳醫院診斷書及病歷，
    亦無相關之醫囑，難認有看護之必要性，此部分之主張，尚
    非可採。本院參酌強制汽車責任保險給付標準第2條第1項、
    第2項第4款、第5項前段規定，認原告所受4日看護費用損害
    ，以每日1,500元計算，為6,000元。是原告主張受有看護費
    6,000元損害，堪信為真；逾此部分，尚屬無憑。
  ㈣原告主張其因本件車禍受傷後休養1個月期間不能工作，受有
    減少薪資收入損害之事實，為被告否認。原告自109年3月21
    日起至109年3月24日止在秀傳醫院住院4日，生活無法自理
    ，已如前述，當無法工作獲得薪資，至其出院後，並無不能
    工作之情形，難認無法工作獲得薪資，是原告主張受有減少
    4日薪資收入損害，堪信為真。本院參酌勞動部公告實施之
    基本工資，自109年1月1日起，月薪調整至23,800元，認原
    告所受4日薪資收入損害為3,173元（計算式：23,800*4/30≒
    3,173，元以下四捨五入，下同）。是原告主張受有薪資收
    入3,173元損害，堪信為真；逾此部分，尚屬無憑。
  ㈤兩造之學歷、職業與經濟狀況，如各自所述，又依兩造107至
    109年度財產所得明細，原告財產所得總額依序約為74萬元
    、74萬元、74萬元，被告財產所得總額依序約為216萬元、2
    31萬元、223萬元，為兩造不爭執。爰審酌被告係因過失不
    法侵害原告之身體、健康，造成原告精神痛苦，原告傷勢尚
    非重大不治或難治，並衡量兩造上述學歷、職業與經濟狀況
    ，認原告主張非財產上之損害即精神慰撫金以30,000元為適
    當；逾此部分，尚屬無憑。
綜上所述，原告所受損害合計44,739元（計算式：5,566+6,000
  +3,173+30,000＝44,739），再依兩造肇事因素比例過失相抵，
  為26,843元（計算式：44,739*6/10≒26,843）。從而原告依侵
  權行為之法律關係，請求被告給付26,843元，及自起訴狀繕本
  送達翌日即110年4月21日起至清償日止，按年息5％計算之利息
  ，為有理由，應予准許；逾此部分為無理由，應予駁回。
本件係適用簡易程序所為被告敗訴之判決，就原告勝訴部分，
  應依職權宣告假執行，並酌定相當擔保金額，准被告預供擔保
  而免為假執行。
本件原告係提起刑事附帶民事訴訟，經本院刑事庭裁定移送，
  依刑事訴訟法第504條第2項規定免納裁判費，且未支出其他訴
  訟費用，故毋庸為訴訟費用負擔之諭知。
本件判決事證已臻明確，兩造其餘主張及舉證，核與判決結果
  無影響，不另論述。
中　　華　　民　　國　　110 　年　　12　　月　　8 　　日
                   彰化簡易庭  法    官  廖政勝
以上正本係照原本作成。
如不服本判決，應於判決送達後20日內，向本院提出上訴狀，並
按應送達於他造之人數提出繕本或影本，及繳納第二審裁判費。
中　　華　　民　　國　　110 　年　　12　　月　　8 　　日
                              書 記 官  梁高賓